臺灣嘉義地方法院交通事件裁定　　　　　94年度交聲字第50號
原處分機關　交通部公路總局嘉義區監理所嘉義市監理站
異　議　人
即受處分人　甲○○　男38歲.
上列異議人即受處分人因違反道路交通管理處罰條例案件，對於
交通部公路總局嘉義區監理所嘉義市監理站於民國94年1月25日
所為之處分（原處分案號：嘉監義字地裁76-L00000000號），聲
明異議，本院裁定如下：
    主  文
異議駁回。
    理  由
一、原處分機關略以：異議人於民國94年1月23日駕駛HK-4079號
    自小貨車，在嘉義縣大林鎮大美里南二高旁產業道路，被嘉
    義縣警察局民雄分局於當日零時20分許，以嘉縣警交字第L0
    0000000號通知單舉發「甲○○路倒於左述時、地，警方前
    往處理時發現其滿身酒味，遂帶返所實施酒測，經過一小時
    甲○○不願配合拒絕警方酒測」違規，異議人不服，該站乃
    依道路交通管理處罰條例第35條第3項及同法第67條第2項規
    定，裁處罰鍰新臺幣（下同）6萬元，吊銷駕駛執照，3年內
    禁考，於法並無不合等語。
二、異議人則以：異議人當日晚上，駕駛HK-4079號自小貨車前
    往朋友廖昶坪家中聚餐飲酒，異議人因不勝酒力無法自行開
    車回家，遂由友人乙○○駕車，載送異議人回家，豈料乙○○路況不熟，且該產業道路路況亦不佳，導致貨車滑入路邊
    水窪無法行駛，乙○○遂離開現場尋找友人前來協助，而異
    議人當時已經睡著，故被留置在現場，嗣警方前往處理時，
    發現異議人單獨在現場，且滿身酒味，欲對其實施酒測，異
    議人因被友人載送未駕駛貨車才拒絕酒測，原處分與實情有
    違，應予撤銷，為此聲明異議云云。
三、按汽車駕駛人拒絕接受酒精濃度測試之檢定者，處新臺幣六
    萬元罰鍰，並當場移置保管其車輛及吊銷其駕駛執照；又汽
    車駕駛人，曾依第三十五條第二項前段之規定吊銷駕駛執照
    者，三年內不得考領駕駛執照。道路交通管理處罰條例第35
    條第3項、同法第67條第2項分別定有明文。經查本件舉發單
    位於94年1月23日零時20分許，接獲報案稱於大美里靠近南
    二高產業道路有乙人路倒，乃迅速前往處理，現場發現1部
    自小貨車HK-4079號旁倒臥乙名男子，經盤查該人為異議人
    甲○○，異議人滿身酒味，警方遂帶返所實施酒測，經過1
    小時異議人極不配合酒測，警方乃舉發其拒絕酒測並移置保
    管該貨車等情，有該舉發單位即嘉義縣民雄分局大美派出所
    勤務紀錄影本、異議人簽名拒測酒測單及嘉縣警交字第L000
    00000號舉發違規通知單各1份在卷可稽。異議人對於當日駕
    駛HK-4079號自小貨車外出、當時因酒醉倒臥該車旁，於警
    局拒絕酒測等情，均不否認，異議人飲酒後拒絕酒測之事實
    ，堪予認定。異議人雖以前揭情詞置辯，然經本院傳訊現場
    處警員丙○○到庭證稱：異議人到派出所一直不配合酒測，
    那天他親友亦到場，異議人當時說伊在梅山喝酒後駕駛該自
    小貨車返家，並未提及乙○○駕車之事，且於案發當時並未
    見到在庭證人乙○○等語在卷，並提出異議人拒絕酒測錄音
    帶及錄影帶為證，嗣經本院勘驗錄音帶，異議人於警局坦承
    酒醉，惟以僅將車駕駛至路邊並未肇事，向警方坦承有錯並
    拒絕酒測，希望警方原諒，嗣有親友到場，異議人仍拒絕酒
    測，長達1小時餘時間，異議人均未提及乙○○之人，亦未
    提及他人駕駛情事，錄影帶內容與錄音帶內容相符，此有本
    院勘驗筆錄1份在卷可稽，核與證人即處理警員丙○○證述
    情節相符，則依異議人於警局陳述及處理警員證述情節，異
    議人駕車不慎駛入路溝，因不勝酒力倒臥路旁，經警處理拒
    絕酒測之事實，亦堪認定。證人乙○○雖於本院審理時證稱
    ：晚上約10點多離開友人家，才開10餘分鐘就陷進水溝、伊
    由原路至交流道附近求救，該路段路程約10分鐘左右，攔車
    回現場時約凌晨零時30分許，因看不到異議人就攔車回家云
    云，然就現場處理情形警員丙○○證稱：警方於凌晨零時25
    分到達現場，於零時40分許帶異議人至警局，那時車子還在
    現場待拖吊車拖吊等語，並提出嘉義縣警察局民雄分局大美
    派出所受理各類案件紀錄表、道路交通事故現場圖及現場照
    片8幀可資佐證，是依證人所述於零時30分許重回現場，處
    理員警及車輛仍在現場，證人竟未遇見，所述顯與實情不符
    ，參以證人乙○○既因異議人酒醉而搭載其返家，往返半小
    時內腳程，竟求救長達2小時未果，於凌晨深夜返回現場竟
    未聞問即自行搭車返家，而異議人就駕駛人係非異議人此重
    要抗辯，在案發當時親友在場，長達一小時餘拒絕酒測時間
    內均未提及，遲至94年2月1日始具狀陳稱係乙○○駕車云云
    ，再再均與常情相違，證人乙○○證述情節，顯係迴護友人
    之詞，無足採憑。
四、綜上，異議人既有酒醉駕車拒絕酒測之事實，原處分機關爰
    引上開規定，裁處罰鍰6萬元，吊銷駕駛執照，3年內禁考，
    並無不當。本件聲明異議無理由，應予駁回。
五、據上論斷，應依道路交通管理處罰條例第87條、道路交通案
    件處理辦法第19條，裁定如主文。
中　　華　　民　　國　　94　　年　　3 　　月　　31　　日
                  交通法庭       法  官   陳  端  宜
上列正本證明與原本無異。
如不服本裁定，應於裁定送達後5日內向本院提出抗告狀（應附
繕本）。
中　　華　　民　　國　　94　　年　　3 　　月　　31　　日
                                 書記官   李  佳  惠
